---
title: "ontology"
output: html_document
date: "2023-02-02"
---

```{r}
curdir <- "~/Labolatory/JST_Mouse_Human/Tabula/Integration"

# renv::restore()
setwd(curdir)
library(here)
set_here(curdir)
library(ontoProc)
library(ontologyPlot)
library(Seurat)
# library(BiocStyle)  # for package references
```
解析に用いるファイルの読み込み
```{r}
"hs_mm_marker_disease_human_gene.tsv" %>%
  read_tsv(show_col_types = FALSE) -> hs_mm_marker_disease
do_depth <- read_tsv("Disease_ontology/do_is_a_table.tsv",
                     show_col_types = FALSE)
```

MGIのDO_IDが含まれているか確認する
```{r}
dim(hs_mm_marker_disease)
hdo_2022_09 <- readRDS("../../Ontology/hdo.rds")
# DO Name
tibble(DO_ID = names(hdo_2022_09$name),
       DO_name = unlist(hdo_2022_09$name)) -> DO_name
# DO define
tibble(DO_ID = names(hdo_2022_09$def),
       DO_def = as.character(unlist(hdo_2022_09$def))) -> DO_def

DO_name %>%
  inner_join(hs_mm_marker_disease,
             by = c("DO_ID" = "DO_Disease_ID"),
             multiple = "all") %>%
  dim
# 全部含まれている
```

```{r}
# SyndromeはOntologyの構造上分類が難しいため、分ける
# 同じ階層に別のDOIDが存在している遺伝子がないことはbashで確認済み
do_depth %>%
  filter(DO_depth == "DOID:225") %>%
  dplyr::select(DO_ID) %>%
  distinct -> syndrome

# 階層を決める
n <- 3
do_depth %>%
  anti_join(syndrome, by = "DO_ID") %>%
  distinct %>%
  filter(depth == n) -> hs_mm_threshold

hs_mm_threshold %>%
    select(DO_ID, Main_name, DO_depth, Depth_name) %>%
    inner_join(hs_mm_marker_disease, ., by = c("DO_Disease_ID" = "DO_ID")) %>%
    mutate(cell_ontology_class = str_split(customclassif, "_",
                                           simplify = T)[,2]) %>%
    mutate(cell_ontology_label = paste(cell_ontology_class, cell_label,
                                       sep = "_")) -> merged_disease_table
```
可視化
```{r}
merged_disease_table %>%
    ggplot(aes(x=Depth_name, y = cell_ontology_label,
               color = cell_ontology_class, shape = share)) +
    geom_point() +
    facet_grid(share ~ .) +
    theme_bw() +
    theme(axis.text.x =
              element_text(angle = 90, hjust = 1, vjust = 0.5),
          legend.position = "bottom") +
    NoLegend()
```
症候群以外について、深さ3のDisease ontologyでまとめて、病気関連遺伝子が細胞種マーカーに含まれているか調べた
```{r}
merged_disease_table %>%
  dplyr::select(organ) %>% 
  distinct() %>% unlist %>% as.character -> organs

for(target in organs){
  merged_disease_table %>%
    filter(organ == target) -> organ_table
  organ_table %>%
    ggplot(aes(x=Main_name, y = cell_ontology_label,
               color = cell_ontology_class)) +
    geom_point() +
    facet_grid(share ~ Depth_name, space = "free", scales = "free") +
    theme_bw() +
    theme(axis.text.x =
              element_text(angle = 90, hjust = 1, vjust = 0.5),
          legend.position = "bottom") +
    NoLegend() -> o1
  organ_table %>%
    dplyr::select(cell_label) %>%
    distinct %>%
    dim() -> height
  organ_table %>%
    dplyr::select(Main_name) %>%
    distinct %>%
    dim() -> width
  paste(curdir, target, "Figure", "MGI_disease_ontology.png", sep = "/") %>%
    ggsave(o1, height = height[1] * 1 + 5, width = width[1] * 0.1 + 5, 
           limitsize = FALSE)
}

```
症候群以外について、深さ3のDisease ontologyでまとめて、病気関連遺伝子が細胞種マーカーに含まれているDOID数を数えた
```{r}
for(target in organs){
  merged_disease_table %>%
    filter(organ == target) %>%
    mutate(cell_label = paste(cluster, cell_ontology_class)) %>%
    group_by(Depth_name, share) %>%
    dplyr::count(cell_label) %>%
    ggplot(aes(x = share, y = n, fill = share)) +
      geom_bar(stat = "identity") +
      facet_grid(cell_label ~ Depth_name, labeller = label_wrap_gen(5)) +
      theme_bw() -> do_r
  
  paste("MGI_count_do_sum_", target, ".png", sep = "") %>%
    paste(curdir, target, "Figure", ., sep = "/") %>%
    ggsave(do_r, height = 20, width = 30)
}
```
病気関連遺伝子が細胞種マーカーに含まれているDOID数を数え、種特異的マーカー遺伝子と2種共通のマーカー遺伝子の割合を出した。
```{r}
do_count_table <- c()
for(target in organs){
  merged_disease_table %>%
    filter(organ == target) %>%
    group_by(Depth_name, share) %>%
    dplyr::count(cell_ontology_label) %>%
    bind_rows(do_count_table, .) -> do_count_table
}

# 種特異的マーカー
do_count_table %>%
  filter(share == "Hs_only") -> do_count_table.hs_only
# 2種共通マーカー
do_count_table %>%
  filter(share == "shared") -> do_count_table.shared

do_count_table.hs_only %>%
  full_join(do_count_table.shared,
            by = c( "cell_ontology_label", "Depth_name")) %>%
  mutate(n.x = replace_na(n.x, 0),
         n.y = replace_na(n.y, 0),
         ) %>%
  mutate(ratio = n.y / (n.x + n.y)) %>%
  arrange(desc(ratio)) %>%
  mutate(organ = str_split(cell_ontology_label,
                           pattern = "_", simplify = TRUE)[,2],
         ontology = str_split(cell_ontology_label,
                                    pattern = "_", simplify = TRUE)[,1],
         ontology_label = paste(str_split(cell_ontology_label,
                                    pattern = "_", simplify = TRUE)[,1],
                          str_split(cell_ontology_label,
                                    pattern = "_", simplify = TRUE)[,3],
                          sep = "_")) -> do_count_table.ratio
read_tsv("cell_ontology_class_manual.txt",
         show_col_types = FALSE) -> cell_type_label

do_count_table.ratio %>%
  inner_join(cell_type_label, by = c(ontology = "cell_ontology_class")) %>% 
  ggplot(aes(x = reorder(cell_ontology_label, ratio), y = ratio)) +
    geom_bar(stat = "identity") +
    facet_grid(Depth_name ~ large_summarized_class,
               scale = "free", space = "free_x") +
    theme_bw() +
    theme(axis.text.x =
              element_text(angle = 90, hjust = 1, vjust = 0.5),
          legend.position = "bottom")
```

cell ontology class
MGIのDO情報を切り分ける
- ヒト-マウスに共通して存在するかつ、関連遺伝子も共通しているDO
- ヒト-マウスに共通して存在するDO、
- ヒトのDO

各細胞型（特に免疫系）・器官に対してどんなDOに関連する遺伝子が濃縮されているのか、とりあえず大枠で確認する。
指標は割合×DOカウント？
```{r}
do_count_table.ratio %>%
    inner_join(cell_type_label, by = c(ontology = "cell_ontology_class")) %>%
    ungroup() %>%
    mutate(shared_score= ratio * n.x) %>%
    group_by(cell_ontology_label) %>%
    ggplot(aes(x = reorder(summarized_class, shared_score),
               y = n.x, fill = organ)
           ) +
    geom_bar(stat = "identity") +
    facet_grid(Depth_name ~ large_summarized_class,
               scale = "free", space = "free_x",
               labeller = label_wrap_gen(5)) +
    theme_bw() +
    theme(axis.text.x =
              element_text(angle = 90, hjust = 1, vjust = 0.5),
          legend.position = "bottom") +
    NoLegend() -> hs_only_disease

do_count_table.ratio %>%
    inner_join(cell_type_label, by = c(ontology = "cell_ontology_class")) %>%
    ungroup() %>%
    mutate(shared_score= ratio * n.y) %>%
    group_by(cell_ontology_label) %>%
    ggplot(aes(x = reorder(summarized_class, shared_score),
               y = n.y, fill = organ)
           ) +
    geom_bar(stat = "identity") +
    facet_grid(Depth_name ~ large_summarized_class,
               scale = "free", space = "free_x",
               labeller = label_wrap_gen(5)) +
    theme_bw() +
    theme(axis.text.x =
              element_text(angle = 90, hjust = 1, vjust = 0.5),
          legend.position = "bottom") +
    NoLegend() -> shared_disease
```



-- REAGCY --
DOの定義から、どの細胞種に関連しているのか抽出したい。wordベクトルで関連しそうな組織や器官が絞れる？
Depth情報や上の層の情報を使えばうまく整理できる？
```{r}
bind_rows(disease_convert_table,
          disease_convert_table.threshold) %>%
  dplyr::select(DO_small) %>%
  distinct() -> do_id.small
# マニュアルで整理
disease_depth %>%
    inner_join(DO_def, by = c("DO_Disease_ID" = "DO_ID")) %>%
    inner_join(do_id.small, by = c("DO_Disease_ID" = "DO_small")) %>%
    inner_join(DO_name, ., by = c("DO_ID" = "DO_Disease_ID")) %>%
    arrange(DO_name) %>%
    mutate(Label = "") %>%
    dplyr::select(Label, DO_ID, DO_name, DO_def) %>%
    write.table("Disease_ontology/do_label_manual.tsv",
                sep = "\t", quote = F, row.names = F)
```
マニュアルで作成したDOラベルを使って可視化
```{r}
read_tsv("Disease_ontology/do_label_manual_labeled.tsv",
         show_col_types = NA) %>%
    inner_join(merged_disease_table,
    by = c("DO_ID" = "DO_small"),
    multiple = "all") %>%
    ggplot(aes(x=DO_ID, y = cell_ontology_label,
               color = cell_ontology_class)) +
    geom_point() +
    facet_grid(share ~ Label, space = "free", scales = "free") +
    theme_bw() +
    theme(axis.text.x =
              element_text(angle = 90, hjust = 1, vjust = 0.5),
          legend.position = "bottom") +
    NoLegend()
```
