---
title: "ontology_function"
output: html_document
date: "2023-02-21"
---
ライブラリ
```{r}
curdir <- "~/Labolatory/JST_Mouse_Human/Tabula/Integration"

# renv::restore()
setwd(curdir)
library(here)
set_here(curdir)
library(ontoProc)
library(ontologyPlot)
library(Seurat)
# library(BiocStyle)  # for package references
```
統合がうまく行っているか？
```{r}
integration <- tibble(organ = c("Bladder", "Bone_Marrow", "Fat", "Heart", "Kidney",
                                      "Large_Intestine", "Liver", "Lung", "Muscle",
                                      "Pancrease", "Skin", "Spleen", "Thymus", "Trachea"),
                      integration = c("Bad", "Good", "Good", "Good", "Bad", "Bad", "Good",
                                      "Good", "Bad", "Good", "Bad", "Bad", "Bad", "Good"))
```
オントロジーの読み込み
```{r}
hdo_2022_09 <- readRDS("../../Ontology/hdo.rds")
# DO Name
tibble(DO_ID = names(hdo_2022_09$name),
       DO_name = unlist(hdo_2022_09$name)) -> DO_name
# DO define
tibble(DO_ID = names(hdo_2022_09$def),
       DO_def = as.character(unlist(hdo_2022_09$def))) -> DO_def
# DO depth
do_depth <- read_tsv("Disease_ontology/do_is_a_table.tsv",
                     show_col_types = FALSE)
```
特定の階層のDOにまとめる
```{r}
extract_layer_data <- function(x_disease, n = 3){
  do_depth %>%
    filter(DO_depth == "DOID:225") %>%
    dplyr::select(DO_ID) %>%
    distinct -> syndrome
  
  # 特定の階層のDOを抽出
  do_depth %>%
    anti_join(syndrome, by = "DO_ID") %>%
    distinct %>%
    filter(depth == n) -> hs_mm_threshold
  
  # 特定の階層のDOの情報を付加、cell labelを分解
  hs_mm_threshold %>%
      select(DO_ID, Main_name, DO_depth, Depth_name) %>%
      inner_join(x_disease, ., by = c("DO_Disease_ID" = "DO_ID")) %>%
      mutate(cell_ontology_class = str_split(customclassif, "_",
                                             simplify = T)[,2]) %>%
      mutate(cell_ontology_label = paste(cell_ontology_class, cell_label,
                                         sep = "_")) 
}
```
含まれているDO数を上位のDOごとにカウントする
```{r}
count_do_hierarchy <- function(x_disease){
    x_disease %>%
      dplyr::select("Gene_name", "organ", "Homology_type", "DO_depth",
                    "Depth_name", "share", "cell_ontology_label") %>%
      distinct %>%
      dplyr::select(organ) %>% 
      distinct() %>%
      unlist %>%
      as.character -> organs
    
    do_count_table <- c()
    for(target in organs){
      x_disease %>%
        filter(organ == target) %>%
        group_by(Depth_name, share) %>%
        dplyr::count(cell_ontology_label) %>%
        bind_rows(do_count_table, .) -> do_count_table
    }
    return(do_count_table)
}
```

```{r}
# ヒト-マウス共通
hs_mm_marker_disease.layer <- extract_layer_data(hs_mm_marker_disease.selected, n=3)
hs_mm_marker_disease.layer %>%
  count_do_hierarchy -> hs_mm_marker_disease.hierl
# ヒト-マウス共通DOのうち遺伝子が異なるもの
hs_mm_marker_disease.different_bg.layer <- extract_layer_data(hs_mm_marker_disease.different_bg.selected, n=3)
hs_mm_marker_disease.different_bg.layer %>%
  count_do_hierarchy -> hs_mm_marker_disease.different_bg.hierl
# ヒトのみ
hs_only_marker_disease.layer <- extract_layer_data(hs_only_marker_disease.selected, n=3)
hs_only_marker_disease.layer %>%
  count_do_hierarchy -> hs_only_marker_disease.hierl
# 全ヒト
hs_marker_disease.layer <- extract_layer_data(hs_marker_disease.selected, n=3)
hs_marker_disease.layer %>%
  count_do_hierarchy -> hs_marker_disease.hierl
```
```{r}
plot_disease_count <- function(x_disease){
 x_disease %>%
    mutate(organ          = str_split(cell_ontology_label,
                                      pattern = "_", simplify = TRUE)[,2],
           ontology       = str_split(cell_ontology_label,
                                      pattern = "_", simplify = TRUE)[,1],
           ontology_label = paste(str_split(cell_ontology_label,
                                            pattern = "_", simplify = TRUE)[,1],
                                  str_split(cell_ontology_label,
                                            pattern = "_", simplify = TRUE)[,3],
                                  sep = "_")) %>%
    inner_join(cell_type_label, by = c(ontology = "cell_ontology_class")) %>%
    ggplot(aes(y = type, x = n, fill = share)) +
    geom_bar(stat = "identity", position = "dodge") +
    facet_grid(large_summarized_class ~ Depth_name,
               scale = "free_y", space = "free_y",
               labeller = label_wrap_gen(5)) +
    theme_bw() +
    theme(axis.text.x =
              element_text(angle = 90, hjust = 1, vjust = 0.5),
          legend.position = "bottom") +
    NoLegend()
}
```
各DO:IDグループごとに、Hs_onlyとsharedの遺伝子数をカウントする
```{r}
# ヒト-マウス共通
hs_mm_marker_disease.hierl %>%
  mutate(type = "human-mouse") -> hs_mm_marker_disease.hierl.count
# ヒト-マウス共通DOのうち遺伝子が異なるもの
hs_mm_marker_disease.different_bg.hierl %>%
  mutate(type = "human-mouse.different") -> hs_mm_marker_disease.different_bg.hierl.count
# ヒトのみ
hs_only_marker_disease.hierl %>%
  mutate(type = "human only") -> hs_only_marker_disease.hierl.count
bind_rows(hs_mm_marker_disease.hierl.count,
          hs_mm_marker_disease.different_bg.hierl.count,
          hs_only_marker_disease.hierl.count) %>%
  plot_disease_count -> p4
ggsave("count_hs_do.png", p4, width = 20, height = 15)
```
# 大きく分類した
```{r}
plot_disease_hieral <- function(x_disease_hierl){
  x_disease_hierl  %>%
    mutate(organ = str_split(cell_ontology_label,
                             pattern = "_", simplify = TRUE)[,2],
           ontology = str_split(cell_ontology_label,
                                pattern = "_", simplify = TRUE)[,1],
           ontology_label = paste(str_split(cell_ontology_label,
                                            pattern = "_", simplify = TRUE)[,1],
                                  str_split(cell_ontology_label,
                                            pattern = "_", simplify = TRUE)[,3],
                                  sep = "_")) %>%
    inner_join(cell_type_label, by = c(ontology = "cell_ontology_class")) %>%
    ungroup() %>%
    group_by(cell_ontology_label) %>%
    tidyr::complete(Depth_name, share, organ,
                    ontology_label, ontology,
                    large_summarized_class, summarized_class) %>%
    mutate(n = replace_na(n, 0)) %>%
    ggplot(aes(x = reorder(summarized_class, n), y = n, fill = share)) +
    geom_bar(stat = "identity", position = "dodge") +
    facet_grid(Depth_name ~ large_summarized_class,
               scale = "free_x", space = "free_x",
               labeller = label_wrap_gen(5)) +
    theme_bw() +
    theme(axis.text.x =
              element_text(angle = 90, hjust = 1, vjust = 0.5),
          legend.position = "bottom") +
    NoLegend()
}
plot_disease_organ_hieral <- function(x_disease_hierl, target = "shared"){
  x_disease_hierl %>%
    filter(share == target) %>%
    mutate(organ = str_split(cell_ontology_label,
                             pattern = "_", simplify = TRUE)[,2],
           ontology = str_split(cell_ontology_label,
                                      pattern = "_", simplify = TRUE)[,1],
           ontology_label = paste(str_split(cell_ontology_label,
                                      pattern = "_", simplify = TRUE)[,1],
                            str_split(cell_ontology_label,
                                      pattern = "_", simplify = TRUE)[,3],
                            sep = "_")) %>%
      inner_join(cell_type_label, by = c(ontology = "cell_ontology_class")) %>%
      ungroup() %>%
      group_by(cell_ontology_label) %>%
      ggplot(aes(x = reorder(summarized_class, n), y = n, fill = organ)) +
          geom_bar(stat = "identity") +
          facet_grid(Depth_name ~ large_summarized_class,
                     scale = "free_x", space = "free_x",
                     labeller = label_wrap_gen(5)) +
          theme_bw() +
          theme(axis.text.x =
                    element_text(angle = 90, hjust = 1, vjust = 0.5),
                legend.position = "bottom") +
          NoLegend()
}
plot_disease_organ_both <- function(x_disease_hierl){
  x_disease_hierl %>%
      plot_disease_organ_hieral -> p1
  x_disease_hierl %>%
      plot_disease_organ_hieral(target = "Hs_only") -> p2
  p1 + ggtitle("Shared") | p2 + ggtitle("Hs_only") -> p3
  return(p3)
}
```

各DO:IDグループごとに、細胞種と大枠のDO:IDで分けて、Hs_onlyとsharedの遺伝子数をカウントする。 
```{r}
# ヒト-マウス共通
hs_mm_marker_disease.hierl %>%
  plot_disease_hieral -> p1
ggsave("hs_mm_marker_disease.png", p1, width = 15, height = 25)
# ヒト-マウス共通DOのうち遺伝子が異なるもの
hs_mm_marker_disease.different_bg.hierl %>%
  plot_disease_hieral -> p2
ggsave("hs_mm_marker_disease_different_bg.png", p2, width = 15, height = 25)
# ヒトのみ
hs_only_marker_disease.hierl %>%
  plot_disease_hieral -> p3
ggsave("hs_only_marker_disease.png", p3, width = 15, height = 25)
```

各DO:IDグループごとに、細胞種と大枠のDO:IDで分けて、Hs_onlyとsharedの遺伝子数をカウントする。色は元になった器官で分けた
```{r}
# ヒト-マウス共通
hs_mm_marker_disease.hierl %>%
  plot_disease_organ_both -> p3
ggsave("hs_mm_marker_disease.organ.png", p3, width = 30, height = 25)
# ヒト-マウス共通DOのうち遺伝子が異なるもの
hs_mm_marker_disease.different_bg.hierl %>%
  plot_disease_organ_both -> p3
ggsave("hs_mm_marker_disease_different_bg.organ.png", p3, width = 30, height = 25)
# ヒトのみ
hs_only_marker_disease.hierl %>%
    plot_disease_organ_both -> p3
ggsave("hs_only_marker_disease.organ.png", p3, width = 30, height = 25)
```

そもそもひとつの遺伝子がいくつの大枠のDO:IDに重なっていることがあるのか？
```{r}
# ヒト-マウス共通
hs_mm_marker_disease.different_bg.layer %>%
  dplyr::select(Gene_name, Depth_name) %>%
  distinct %>% dplyr::count(Gene_name) %>%
  arrange(desc(n)) %>%
  ggplot(aes(x = n)) + geom_histogram() -> p1

# ヒト-マウス共通DOのうち遺伝子が異なるもの
hs_mm_marker_disease.different_bg.layer %>%
  dplyr::select(Gene_name, Depth_name) %>%
  distinct %>% dplyr::count(Gene_name) %>%
  arrange(desc(n)) %>%
  ggplot(aes(x = n)) + geom_histogram(stat = "bin") -> p2

# ヒトのみ
hs_only_marker_disease.layer %>%
  dplyr::select(Gene_name, Depth_name) %>%
  distinct %>%
  dplyr::count(Gene_name) %>%
  arrange(desc(n)) %>% 
  ggplot(aes(x = n)) + geom_histogram() -> p3
p1 + ggtitle("human-mouse") | p2 + ggtitle("human-mouse.different") | p3 + ggtitle("Hs_only")
```
遺伝子の種間対応関係ごとに病気関連細胞クラスターマーカー遺伝子をカウントしてプロット
```{r}
# ヒト-マウス共通
hs_mm_marker_disease.layer %>%
    mutate(Homology_label = paste(share, Homology_type)) %>%
    dplyr::select(Gene_name, Homology_label, customclassif, organ) %>%
    group_by(organ, customclassif) %>%
    distinct %>%
    dplyr::count(Homology_label) %>%
    ungroup() %>%
    mutate(ontology = str_split(customclassif, "_", simplify = TRUE)[,2]) %>%
    tidyr::complete(Homology_label, organ,
                    ontology, customclassif) %>%
    mutate(n = replace_na(n, 0)) %>%
    inner_join(cell_type_label, by = c(ontology = "cell_ontology_class")) %>%
    ggplot(aes(x = ontology, y = n, fill = Homology_label)) +
    geom_bar(stat= "identity", position = "dodge") +
    facet_grid(organ ~ large_summarized_class,
               scale = "free_x", space = "free_x",
               labeller = label_wrap_gen(5)) +
    theme_bw() +
    theme(axis.text.x =
              element_text(angle = 90, hjust = 1, vjust = 0.5),
          legend.position = "bottom")

# ひとのみ
hs_only_marker_disease.layer %>%
    mutate(Homology_label = paste(share, Homology_type)) %>%
    dplyr::select(Gene_name, Homology_label, customclassif, organ) %>%
    group_by(organ, customclassif) %>%
    distinct %>%
    dplyr::count(Homology_label) %>%
    ungroup() %>%
    mutate(ontology = str_split(customclassif, "_", simplify = TRUE)[,2]) %>%
    tidyr::complete(Homology_label, organ,
                    ontology, customclassif) %>%
    mutate(n = replace_na(n, 0)) %>%
    inner_join(cell_type_label, by = c(ontology = "cell_ontology_class")) %>%
    ggplot(aes(x = ontology, y = n, fill = Homology_label)) +
    geom_bar(stat= "identity", position = "dodge") +
    facet_grid(organ ~ large_summarized_class,
               scale = "free_x", space = "free_x",
               labeller = label_wrap_gen(5)) +
    theme_bw() +
    theme(axis.text.x =
              element_text(angle = 90, hjust = 1, vjust = 0.5),
          legend.position = "bottom")

# ヒト-マウスに共通なDOだが、遺伝子は共通ではない
hs_mm_marker_disease.different_bg.layer %>%
    mutate(Homology_label = paste(share, Homology_type)) %>%
    dplyr::select(Gene_name, Homology_label, customclassif, organ) %>%
    group_by(organ, customclassif) %>%
    distinct %>%
    dplyr::count(Homology_label) %>%
    ungroup() %>%
    mutate(ontology = str_split(customclassif, "_", simplify = TRUE)[,2]) %>%
    tidyr::complete(Homology_label, organ,
                    ontology, customclassif) %>%
    mutate(n = replace_na(n, 0)) %>%
    inner_join(cell_type_label, by = c(ontology = "cell_ontology_class")) %>%
    ggplot(aes(x = ontology, y = n, fill = Homology_label)) +
    geom_bar(stat= "identity", position = "dodge") +
    facet_grid(organ ~ large_summarized_class,
               scale = "free_x", space = "free_x",
               labeller = label_wrap_gen(5)) +
    theme_bw() +
    theme(axis.text.x =
              element_text(angle = 90, hjust = 1, vjust = 0.5),
          legend.position = "bottom")



```

